【裁判字號】    99,上訴,782
【裁判日期】    990507
【裁判案由】    違反廢棄物清理法
【裁判全文】
臺灣高等法院臺中分院刑事判決         99年度上訴字第782號
上  訴  人
即  被  告  乙○○
            甲○○
上列上訴人等因違反廢棄物清理法案件，不服臺灣苗栗地方法院
98年度訴字第778號中華民國99年2月10日第一審判決（起訴案號
：臺灣苗栗地方法院檢察署98年度偵字第325號），提起上訴，
本院判決如下：
    主  文
上訴駁回。
    理  由
一、按依刑事訴訟法第三百五十條、第三百六十一條、第三百六
    十二條、第三百六十七條規定，不服地方法院之第一審判決
    而上訴者，須提出上訴書狀，並應敘述具體理由，為上訴必
    備之程式；其所提出之書狀未敘述上訴理由，或僅曾以言詞
    陳述上訴理由者，均應於上訴期間屆滿後二十日內補提理由
    書於第一審法院。第一審法院經形式審查，認逾期未補提上
    訴理由者，應定期間先命補正；逾期未補正者，為上訴不合
    法律上之程式，應以裁定駁回。倘已提出上訴理由，但所提
    非屬具體理由者，則由第二審法院以上訴不合法律上之程式
    ，判決駁回。而所謂具體理由，必係依據卷內既有訴訟資料
    或提出新事證，指摘或表明第一審判決有何採證認事、用法
    或量刑等足以影響判決本旨之不當或違法，而構成應予撤銷
    之具體事由，始克當之（例如：依憑證據法則具體指出所採
    證據何以不具證據能力，或依憑卷證資料，明確指出所為證
    據證明力之判斷如何違背經驗、論理法則）；倘僅泛言原判
    決認定事實錯誤、違背法令、量刑失之過重或輕縱，而未依
    上揭意旨指出具體事由，或形式上雖已指出具體事由，然該
    事由縱使屬實，亦不足以認為原判決有何不當或違法者（例
    如：對不具有調查必要性之證據，法院未依聲請調查亦未說
    明理由，或援用證據不當，但除去該證據仍應為同一事實之
    認定），皆難謂係具體理由，俾與第二審上訴制度旨在請求
    第二審法院撤銷、變更第一審不當或違法之判決，以實現個
    案救濟之立法目的相契合，並節制濫行上訴（最高法院九十
    七年度台上字第八九二號刑事判決意旨參照）。又第三百六
    十七條之判決及對於原審諭知管轄錯誤、免訴或不受理之判
    決上訴時，第二審法院認其為無理由而駁回上訴，或認為有
    理由而發回該案件之判決，得不經言詞辯論為之，同法第三
    百七十二條定有明文。
二、1.上訴人即被告（下稱被告）乙○○上訴意略以：被告乙
    ○○僅係轉租土地與案外人范國正使用以申請合法之堆置場
    所，並不知其用以堆置營建廢棄物，故此否認有同意提供土
    地供人堆置廢棄物。被告乙○○於原審聲請傳訊范國正，原
    審僅以合法送達但拘提無著為由不為傳訊，然查范某因本案
    亦同於苗栗地方法院開庭，該案證人即有出庭應訊，證人顯
    非不能出庭作證，原判對此重要證人不為傳訊，顯有刑事訴
    訟法第三百七十九條第十款「依本法應於審判期日調查之證
    據而未予調查」之違背法令。有關證人謝建文所稱曾向被
    告要求派出處理廢棄物一節，此觀證人甲○○所言，吳某其
    係與范國正之司機一同前往現場，謝某支付的錢亦是由司機
    拿去，與被告無關，如何因此即認被告有提供土地供人堆置
    廢棄物？顯乏實據證明。懇祈明鑑，撤銷原判，並為被告無
    罪之判決，免有冤抑云云。
    2.被告甲○○上訴意旨：被告僅係經本案證人范國正之同意
    居住於苗栗縣竹南鎮○○段海口小段861號土地附近的廢置
    場內，亦非於該現場擔任現場管理人，或於有車輛進出時負
    責管制進出車輛，更非有提供上開土地供他人堆置廢棄物之
    情。懇祈明鑑，撤銷原判，並為被告無罪之判決，免生冤抑
    云云。
三、經查：
  (一)本件被告乙○○、甲○○因不服地方法院之第一審判決，分
    別於民國（下同）99年3月16日提出之上訴理由狀，依刑事
    訴訟法第三百六十一條第二項條文、立法修正理由及上開最
    高法院判決意旨，倘已提出上訴理由，但所提非屬具體理由
    者，由第二審法院以上訴不合法律上之程式，以判決駁回之
    。至於上訴理由是否具體，係屬第二審法院審查範圍，不在
    命補正之列（參見法院辦理刑事訴訟案件應行注意事項第
    162點），合先敘明。
  (二)原審判決認定被告乙○○及甲○○有原判決事實欄所載之犯
    行，係依憑被告二人之部分陳述，證人丙○○、范國正、翁
    來發之偵訊證述及證人謝健文於偵訊及原審審理中之證述，
    且有土地租賃契約書二件、土地現場照片二張、現場堆置廢
    棄物照片二十二張、98年1月7日編號KNO970754號苗栗縣事
    業廢棄物處理稽查紀錄工作單、廢棄物中含有九德電子股份
    有限公司（現改名為友銓電子股份有限公司）文件翻拍照片
    16張、98年7月16日內政部警政署環境保護警察隊第二中隊
    發文字號環警二中刑字第0982001102號函等可資佐證。被告
    乙○○原審選任辯護人於原審聲請傳喚證人范國正（原審卷
    第50頁、第55頁），原審依證人范國正卷存之住所地及居所
    地傳喚並予拘提均未獲（原審卷第64至70頁、第127、131頁
    ），經原審於審理期日當庭告知，雖被告原審選任辯護人表
    示有與范國正聯絡，范國正有來開過庭，不清楚為何他不來
    開本件的庭等語，但並未提出證人范國正實際住居所供法院
    傳訊（原審卷第142頁），原審並無被告上訴所指應於審判
    期日調查之證據而未予調查。又上訴意旨所舉證人范國正、
    翁來發、謝建文等供證，均經原審說明斟酌取捨證據與證據
    證明力得心證之判斷理由。而以集合犯論處被告二人所為，
    共犯廢棄物清理法第四十六條第三款之未經主管機關許可，
    提供土地堆置廢棄物一罪，已詳細敘述其所憑之證據及其認
    定之理由；就量刑方面，亦已審酌被告二人未經許可，提供
    土地供他人堆置廢棄物，不僅妨害主管機關對於廢棄物之監
    督管理，且危害環境保護及衛生，惡性非輕，本案被告乙○
    ○居於主導地位、被告甲○○僅負責看顧現場等犯罪情節之
    輕重，暨其等生活狀況、品行、智識程度等一切情狀，並參
    考檢察官之求刑，分別量處有期徒刑一年六月（被告甲○○
    為累犯）。至扣得車牌號碼AP-8  72號營業貨運曳引車、車
    牌號碼K9-72號營業半拖車各乙部，因登記車主均非被告二
    人，無從遽認上開車輛屬被告二人所有，且審酌上開車輛之
    價格不斐，又非屬違禁物，復為他人謀生之工具，如予宣告
    沒收，亦有不妥，爰不為沒收之宣告，所為論敘，俱有卷存
    證據資料可資復按，從形式上觀察，並無判決違背法令之情
    形存在。
  (三)被告乙○○、甲○○上訴雖執前詞指摘原判決不當，惟其上
    訴所執理由，均經原審法院詳加調查，並不具有調查之必要
    性，難謂係具體理由，且被告並未提出新事實及新證據為具
    體指摘，其上訴即無憑採。
  (四)原審判決就認定被告乙○○、甲○○犯罪所憑之證據，已經
    詳細調查審酌，經核並無違背證據法則及論理法則。就量刑
    方面，亦已審酌被告等之素行、所生危害、犯罪情節輕重等
    一切情狀，而量處其刑，經核亦屬妥適，並無過重或過輕之
    情形。被告等提起上訴，固具備形式上之理由，但並未提出
    新事證以供調查，亦未依據卷內之訴訟資料，指摘原審判決
    有何足以影響判決本旨之不當或違法，而構成應予撤銷之具
    體事由。被告等徒憑己意漫指原審判決不當，尚不足以動搖
    原審判決認定犯罪事實及量刑之基礎，難認係具體理由，其
    上訴顯然違背法律上之程式，應予駁回，並不經言詞辯論為
    之。
四、據上論斷，應依刑事訴訟法第三百六十七條前段、第三百
    七十二條，判決如主文。
中    華    民    國    99    年    5     月    7    日
             刑事第十一庭 審判長法  官  郭  同  奇
                                法  官  洪  曉  能
                                法  官  許  冰  芬
上列正本證明與原本無異。
如不服本判決應於收受送達後十日內向本院提出上訴書狀，其未
敘述上訴之理由者並得於提起上訴後十日內向本院補提理由書（
均須按他造當事人之人數附繕本）「切勿逕送上級法院」。
                                書記官  蔡  嘉  萍
中    華    民    國    99    年    5     月    7    日

司法院資訊處製作；財團法人民間司法改革基金會備份。
